臺灣臺南地方法院臺南簡易庭民事判決
111年度南小字第686號
原      告  張掌珠  
被      告  鄭湘鏵  


上列當事人間請求侵權行為損害賠償事件，經本院刑事庭以111
年度簡附民字第16號刑事附帶民事訴訟裁定移送前來，本院臺南
簡易庭於民國111年6月1日言詞辯論終結，判決如下：
    主    文
一、被告應給付原告新臺幣8,000元，及自民國111年2月21日起
    至清償日止，按週年利率百分之5計算之利息。
二、原告其餘之訴駁回。
三、訴訟費用由被告負擔百分之26，餘由原告負擔。　　
四、本判決原告勝訴部分得假執行。
五、原告其餘假執行之聲請駁回。　　
    事實及理由
一、原告起訴主張：兩造是鄰居，雙方因細故而生嫌隙。詎被告
    竟基於公然侮辱之犯意，於民國110年1月31日上午9時18分
    許，在原告位於臺南市○區○○○路○段000號居所門口，以「破
    麻」等穢語辱罵原告，足以貶損原告之名譽、人格及社會評
    價（下稱系爭侵權行為事實），為此，爰依民法第184條第1
    項前段與第195條第1項規定，提起本件訴訟等語，並聲明：
    ㈠被告應給付原告新臺幣（下同）3萬元，及自起訴狀繕本送
    達翌日起至清償日止，按週年利率百分之5計算之利息。㈡願
    供擔保，請准宣告假執行。
二、被告則抗辯以：對於本件刑事案件即本院刑事庭111年度簡
    字第251號之判決沒有意見等語，並聲明：原告之訴駁回。
三、得心證之理由：
　㈠原告主張系爭侵權行為事實存在一情，已經本院依職權調閱
    本院刑事庭111年度簡字第251號卷宗核閱屬實，且為被告所
    無爭執，是原告此部分主張自堪認定為真實。　
　㈡按因故意或過失不法侵害他人之權利者，負損害賠償責任；
    不法侵害他人之身體、健康、名譽、自由、信用、隱私、貞
    操，或不法侵害其他人格法益而情節重大者，被害人雖非財
    產上之損害，亦得請求賠償相當之金額，分別為民法第184
    條第1項前段以及第195條第1項前段所明定。被告確有系爭
    侵權行為事實，已如前述，且堪認原告之名譽以及人格確實
    受有貶損，則原告依據上述規定自得請求精神慰撫金。
　㈢按被害人受有非財產上損害，請求加害人賠償相當金額之慰
    撫金時，法院對於慰撫金之量定，應斟酌實際加害情形、所
    造成之影響、被害人痛苦程度、兩造之身分、地位、經濟情
    形及其他各種狀況，以核定相當之數額。查被告因與原告前
    有嫌隙，竟於原告未有任何挑釁舉動的情況下，即於不特定
    多數人可以見聞之處所出言侮辱原告，且是使用貶損原告私
    生活之言詞，可認原告精神上確實受有相當痛苦。考量被告
    前於108年間已有公然侮辱他人，經法院判處拘役10日之刑
    事案件紀錄，此有本院109年度易字第750號刑事判決（見他
    字卷第40至43頁）在卷可查，可證被告素行非佳，未因前案
    之懲罰而生足夠警惕之心。再者，被告於本件刑事案件中之
    偵查以及簡易判決處刑程序中均採取否認態度，至本件訴訟
    中方不爭執，事發後之態度一般。最後，審酌原告為家管，
    智識程度為高職畢業，家庭經濟狀況小康（見他字卷第17頁
    、小字卷第40頁），名下有汽車2部，房屋以及土地各1筆；
    被告從事服飾業，智識程度為大學畢業，家庭經濟狀況為小
    康，名下有土地1筆（見他字卷第13頁、小字卷第40頁），
    此可有兩造109、110年度稅務電子閘門財產所得調件明細表
    在卷可查，以及兩造均無意願和解等一切情狀，認原告請求
    精神慰撫金3萬元，實屬過高，應核減為8,000元，方稱允適
    ，逾此部分請求，不應准許。
　㈣末按給付無確定期限者，債務人於債權人得請求給付時，經
    其催告而未為給付，自受催告時起，負遲延責任。其經債權
    人起訴而送達訴狀，或依督促程序送達支付命令，或為其他
    相類之行為者，與催告有同一之效力，民法第229條第2項定
    有明文。又遲延之債務，以支付金錢為標的者，債權人得請
    求依法定利率計算之遲延利息。但約定利率較高者，仍從其
    約定利率；而應付利息之債務，其利率未經約定，亦無法律
    可據者，週年利率為百分之5，亦為同法第233條第1項及第2
    03條所明定。查原告請求被告賠償8,000元，未定有給付之
    期限，則原告請求以起訴狀繕本送達被告（見簡附民卷第9
    、11頁）翌日即111年2月21日起至清償日止，按週年利率百
    分之5計算遲延利息，確屬有據，應予准許。
四、綜上所述，原告依侵權行為之法律關係，請求被告賠償8,00
    0元，及自111年2月21日起至清償日止，按週年利率百分之5
    計算之利息，為有理由，應予准許，逾此部分之請求，則無
    理由，應予駁回。
五、本件原告勝訴部分，依民事訴訟法第436條之20規定，應依
    職權宣告假執行。原告雖聲明願供擔保請准宣告假執行，惟
    此僅是促使本院職權之發動，毋庸另為准駁。至原告敗訴部
    分，其假執行之聲請因訴之駁回而失所依據，應併予駁回。
六、訴訟費用負擔之依據：民事訴訟法第79條。又依同法第436
    條之19第1項規定，法院為訴訟費用之裁判時，應確定其費
    用額。惟本件是由本院刑事庭移送之附帶民事訴訟事件，依
    刑事訴訟法第504條第2項規定，免納裁判費用，目前亦無其
    他訴訟費用支出，本無確定訴訟費用額之必要，然仍依前揭
    規定，諭知訴訟費用之負擔如主文第三項所示，以備將來如
    有訴訟費用發生時，得確定其負擔，併此敘明。
中　　華　　民　　國　　111 　年　　6 　　月　　13  　日
                  臺南簡易庭  法  官  廖建瑋
以上正本係照原本作成。
如不服本判決，應於送達後20日內，向本院提出上訴狀並表明上
訴理由，如於本判決宣示後送達前提起上訴者，應於判決送達後
20日內補提上訴理由書（須附繕本）。
對於小額程序之第一審判決之上訴，非以其違背法令之理由，不
得為之。且上訴狀內應記載表明（一）原判決所違背之法令及其
具體內容。（二）依訴訟資料可認為原判決有違背法令之具體事
實者。若委任律師提起上訴者，應一併繳納上訴審裁判費，否則
本院得不命補正逕行駁回上訴。
中　　華　　民　　國　　111 　年　　6 　　月　　13  　日
　 　　　                     書記官　鄭梅君